臺灣高等法院刑事裁定　　　　　　　　　　　　　　　九十三年度抗字第四九八號
　　抗　告　人　甲○○
　　即受刑　人
右列抗告人因聲請定其應執行刑案件，不服臺灣臺北地方法院中華民國九十三年七月
二十九日裁定（九十三年度聲字第一二五八號），提起抗告，本院裁定如左：
    主  文
抗告駁回。
    理  由
一、本件抗告意旨略以：被告因偽造文書及竊盜罪，被裁定併罰有期徒刑玖月，但被
    告之偽造文書有期徒刑四月已經於九十二年六月四日執行，於九十二年十月八日
    執行完畢，不該有二罪合併之裁定，該裁定有誤，為此依法提起抗告。
二、原審裁定以：受刑人甲○○前因偽造文書及竊盜罪，先後經臺灣板橋地方法院及
    本院判處如附表所示之刑，並分別確定在案。茲檢察官聲請定其應執行之刑，本
    院審核認聲請為正當，應定其應執行之刑，爰依刑事訴訟法第四百七十七條第一
    項、刑法第五十三條、第五十一條第五款、第四十一條第一項前段、第二項，罰
    金罰鍰提高標準條例第二條，裁定甲○○所犯如附表所示之罪應執行有期徒刑玖
    月，如易科罰金，以佰元折算壹日。
三、經查：
(一)、「裁判確定前犯數罪者，併合處罰之」、「數罪併罰，分別宣告其罪之刑，依左
    列各款定其應執行者：五、宣告多數有期徒刑者，於各刑中之最長期以上，各刑
    合併之刑期以下，定其刑期。但不得逾二十年」、「數罪併罰，有二裁判以上者
    ，依第五十一條之規定，定其應執行之刑」，刑法第五十條、第五十一條第五款
    、第五十三條分別定有明文，又「犯最重本刑為五年以下有期徒刑以下之刑之罪
    ，而受六個月以下有期徒刑或拘役之宣告，因身體、教育、職業、家庭之關係或
    其他正當事由，執行顯有困難者，得以一元以上三元以下折算一日，易科罰金。
    但確因不執行所宣告之刑，難收矯正之效，或難以維持法秩序者，不在此限。併
    合處罰之數罪，均有前項情形，其應執行之刑逾六月者，亦同」刑法第四十一條
    亦有明文。
(二)、被告前因偽造文書案件，於九十二年四月四日經臺灣板橋地方法院以九十一年度
    訴字第二四三三號刑事判決，判處有期徒刑肆月，如易科罰金，以佰元折算壹
    日，並於九十二年四月二十八日判決確定，又因竊盜案件，於九十二年十一月十
    日經臺灣臺北地方法院以九十二年度簡字第三八０五號刑事判決，判處有期徒刑
    陸月，如易科罰金，以佰元折算壹日，並於九十三年六月二十四日判決確定，
    被告所犯偽造文書，被判處有期徒刑肆月，如易科罰金，以佰元折算壹日部分
    ，固於九十二年六月五日入臺北分監執行至九十二年十月七日期滿，有被告全國
    前案紀錄表在卷可查，然被告所犯之竊盜案件，係在所犯偽造文書案件九十二年
    四月二十八日判決確定前之九十二年四月十二日至十六日為之，依據刑法第五十
    條：「裁判確定前犯數罪者，併合處罰之」之規定，應併合處罰。被告所犯以上
    二罪各刑中之最長期為有期徒刑陸月，二罪各刑合併之刑期為有期徒刑拾月，原
    審法院依據前述規定，定應執行刑為有期徒刑玖月，如易科罰金，以佰元折算
    壹日，經核與法並無不合。
(三)、抗告人即受刑人所陳之偽造文書罪有期徒刑肆月，業經執行完畢，則尚應執行之
    有期徒刑，係以臺灣臺北地方法院九十三年度聲字第一二五八號裁定所定之執行
    刑有期徒刑玖月，如易科罰金，以佰元折算壹日，減去被告已經執行之有期徒
    刑肆月，即被告僅需再執行有期徒刑伍月，並得易科罰金（即被告前後所犯二罪
    ，共應執行有期徒刑拾月，定執行刑為玖月，減去被告已經執行之有期徒刑肆月
    ，即減少執行有期徒刑壹月），是被告執前詞抗告，容有誤會，其抗告為無理由
    ，應予以駁回。
四、據上論結，應依刑事訴訟法第四百十二條，裁定如主文。
中　　　華　　　民　　　國　　九十三　　年　　　八　　　月　　三十一　　日
                              臺灣高等法院刑事第七庭
                                  審判長法  官 吳 啟 民
                                        法  官 林 瑞 斌
                                        法  官 施 俊 堯
右正本證明與原本無異。
如不服本裁定，應於收受送達後五日內向本院提出抗告狀。
                                        書記官 陳 彥 蕖
中　　　華　　　民　　　國　　九十三　　年　　　八　　　月　　三十一　　日
